臺灣板橋地方法院刑事判決　　　　　　　　　　　　　九十三年度訴字第四○九號
　　公　訴　人　臺灣板橋地方法院檢察署檢察官
　　被　　　告　甲○○
右列被告因違反毒品危害防制條例案件，經檢察官提起公訴（九十三年度毒偵字第一
○三四號），被告於準備程序就被訴事實為有罪陳述，經本院合議庭裁定改由受命法
官依簡式審判程序審理，本院判決如左：
    主  文
甲○○施用第一級毒品，累犯，處有期徒刑捌月。
    事  實
一、甲○○前因非法吸用及販賣化學成合成麻醉藥品罪，為台灣高等法院分別判處有
    期徒刑三月及四年，經上訴最高法院為最高法院駁回上訴而於民國（下同）八十
    五年六月七日判決確定，嗣上開罪刑經法院裁定應執行有期徒刑四年一月，刑期
    自八十五年九月五日起算，其於八十七年六月二日因縮刑假釋出監，假釋期間至
    八十九年九月二日屆滿，因假釋未經撤銷所餘刑期視為執行完畢。其又於九十年
    間，因施用第一級毒品海洛因、第二級毒品安非他命，由本院依檢察官聲請以裁
    定移送觀察勒戒，因有繼續施用毒品傾向，經本院依檢察官聲請以九十年度毒聲
    字第三八○三號裁定令入戒治處所施以強制戒治，於九十一年六月二十四日停止
    戒治付保護管束出所，九十一年九月十九日保護管束期滿，由台灣板橋地方法院
    檢察署檢察官於九十一年十月十四日以九十一年度戒毒偵字第四八六號處分書予
    以不起訴處分確定。詎甲○○仍不知悔改，於九十二年十一月十二日上午十時許
    ，在臺北縣板橋市○○路○段七十四號三樓住處，基於施用第一級毒品海洛因犯
    意，將第一級毒品海洛因摻入香煙內點燃吸取施用乙次。嗣於九十二年十一月十
    二日二十時三十分許，臺北市政府警察局大同分局員警至台北縣板橋市○○路○
    段七十五巷四十一號三樓查緝毒品，因甲○○亦在現場乃帶回採尿送驗，發現其
    尿液檢體有海洛因代謝物嗎啡之陽性反應，乃查出前情。
二、案經臺北市政府警察局大同分局報請臺灣板橋地方法院檢察署檢察官偵查起訴。
    理  由
一、右揭犯罪事實，業據被告甲○○於本院審理時坦承不諱，其為警查獲時所採尿液
    檢體經送請明生生物科技股份有限公司以酵素免疫分析法、氣相質譜儀分析法檢
    驗鑑定結果，確有海洛因代謝物嗎啡之陽性反應，此有卷附該公司九十二年十二
    月十八日濫用藥物檢體檢驗報告書可稽，被告自白核與事實相符，本件事證明確
    ，被告犯行堪以認定。
二、按施用毒品者具病患性犯人之特質，故毒品危害防制條例設有特別之刑事處遇程
    序，就符合一定條件經施以戒除措施（觀察勒戒及強制戒治）之施用毒品犯罪人
    ，得免其刑事追訴處罰；而毒品危害防制條例業於九十二年七月九日部分修正公
    布，並於公布後六個月即九十三年一月九日施行，對施用毒品即違反毒品危害防
    制條例第十條之犯罪，修正前區分為初犯、五年後再犯、五年內再犯及三犯以上
    而異其刑事處遇程序，修正後則簡化區分為初犯、五年內再犯及五年後再犯三種
    ，亦即其修正僅就非屬犯罪構成要件之追訴處罰條件有所更異，至於論罪罰科刑
    之法條本身（即毒品危害防制條例第十條第一項及第二項）並無變更，而本案繫
    屬臺灣板橋地方檢察署偵查之時間為九十三年一月十四日（見該署收案日期戳）
    ，即新修正毒品危害防制條例施行之後，故應直接適用新修正毒品危害防制條例
    罪處理。又查被告甲○○於九十年間，因施用第一級毒品海洛因、第二級毒品安
    非他命，由本院依檢察官聲請以裁定移送觀察勒戒，因有繼續施用毒品傾向，經
    本院依檢察官聲請以九十年度毒聲字第三八○三號裁定令入戒治處所施以強制戒
    治，於九十一年六月二十四日停止戒治付保護管束出所，九十一年九月十九日保
    護管束期滿，由台灣板橋地方法院檢察署檢察官於九十一年十月十四日以九十一
    年度戒毒偵字第四八六號處分書予以不起訴處分確定，此有該不起訴處分書電腦
    查詢列印本及臺灣高等法院被告全國前案紀錄表可憑。故被告於強制戒治執行完
    畢後五年內再度施用第一級毒品，依修正後毒品危害防制條例第二十三條第二項
    之規定，應逕以犯毒品危害防制條例第十條第一項之施用第一級毒品罪論處。至
    於被告非法持有海洛因之低度行為，已為其進而施用之高度行為所吸收，不另論
    罪。
三、核被告有事實欄所示之犯罪科刑及執行完畢情形，有臺灣高等法院被告全國前案
    紀錄表在卷可考，其於有期徒刑執行完畢後五年內，再犯有期徒刑以上刑之本罪
    ，為累犯，應加重其刑。爰審酌被告前已有施用毒品前科，此次再度違反禁令，
    非法施用足以導致被告自身精神障礙及危害社會秩序之毒品海洛因，其犯罪之動
    機、目的、犯罪後坦承犯行等一切情狀，量處如主文所示之刑，以示懲儆。
據上論斷，應依刑事訴訟法第二百七十三條之一第一項、第二百七十三條之二、第二
百八十四條之一、第二百九十九條第一項，毒品危害防制條例第十條第一項，刑法第
十一條前段、第四十七條，判決如主文。
本案經檢察官李吉祥到庭執行職務
中　　　華　　　民　　　國　　九十三　　年　　　五　　　月　　二十　　日
                                臺灣板橋地方法院刑事第十二庭
                                        法  官  陳  恒  寬
右正本證明與原本無異。
如不服本判決應於送達後十日內向本院提出上訴狀。
                                        書記官  王  春  森
中　　　華　　　民　　　國　　九十三　　年　　　五　　　月　　二十　　日
附錄本案論罪科刑法條全文：
毒品危害防制條例第十條
施用第一級毒品者，處六月以上五年以下有期徒刑。
施用第二級毒品者，處三年以下有期徒刑。
